【裁判字號】    97,交聲,809
【裁判日期】    970704
【裁判案由】    聲明異議
【裁判全文】
臺灣高雄地方法院交通事件裁定        97年度交聲字第809號
原處分機關  高雄市政府交通局
異  議  人  甲○○
即受處分人
                      樓
上列受處分人因違反道路交通管理處罰條例案件，對於高雄市政
府交通局交通事件裁決中心所為之處分（原處分：高市府交裁字
第裁32-B00000000號），聲明異議，本院裁定如下：
    主  文
異議駁回。
    理  由
一、本件聲明異議意旨略以：查異議人甲○○於民國97年2 月13
    日中午12時20分許，駕駛車號XU-075號營業貨櫃曳引車沿高
    雄市○○路由東向西方向行進，行經凱旋四路與鎮興路口時
    ，為警攔下並舉發異議人闖紅燈，當時員警攔查處距離異議
    人所見之停止線約12公尺，異議人通過停止線時還是綠燈，
    黃燈約3 秒，異議人當時時速約10公里，異議人車身長約10
    公尺，無法在4 秒內駛離對面燈號所在，員警認定異議人闖
    紅燈仍有誤判可能性，且亦無積極性證據佐證，為此，請求
    撤銷原處分云云。
二、按汽車駕駛人，行經有燈光號誌管制之交岔路口闖紅燈者，
    處新台幣1,800 元以上5,400 元以下罰鍰，道路交通管理處
    罰條例第53條第1 項定有明文。又汽車駕駛人有第53條之情
    形者，除依原條款處罰鍰外，並予記違規點數3 點，道路交
    通管理處罰條例第63條第1 項第3款亦定有明文。
三、經查，本件異議人甲○○於97年2 月13日中午12時20分許，
    駕駛車號XU-075號營業貨櫃曳引車沿高雄市○○路由東向西
    方向行進，行經凱旋四路與鎮興路口時，為警攔下並舉發異
    議人闖紅燈等事實，有高雄市政府警察局舉發違反道路交通
    管理事件通知單1 紙附卷可稽，且為異議人所不否認，應堪
    信為真實。而據高雄市政府警察局交通警察大隊97年3 月26
    日函覆高雄市政府交通局之函文指出：「值勤員警於97年 2
    月13日12時20分許，見李君（按即異議人）駕駛旨揭車輛沿
    本市○○路（東向西）行駛至鎮興路口，於紅燈亮啟後，先
    至該路口停止線前停等，俟鎮興路方向無車輛通行時，該車
    即緩慢闖紅燈直行，當場攔停」，有上開函文1 紙在卷可稽
    ，則依上開函文所指，異議人既係於上開路口停止後再闖紅
    燈，且員警張弘穎攔檢之位置在該路口之前不到10公尺處，
    佐以異議人當時行進速度緩慢，且所駕駛之營業貨櫃曳引車
    較一般車輛為大，高度亦較一般車輛高，較易引人注意，則
    員警在該攔檢地點觀察異議人闖紅燈過程，應無異議人所述
    目視判斷較有視角上差異之情形發生，是員警張弘穎所為異
    議人闖紅燈之判斷，應無誤判之可能，而為可採。參以員警
    張弘穎係在舉發地點執行攔檢勤務時，全程目賭異議人之闖
    越紅燈事實後始攔檢舉發，其與異議人素不認識，亦無仇隙
    ，則其基於維護交通秩序所為之舉發，應無任意構陷異議人
    違規之由，益徵異議人確係於上開路口停止後再闖紅燈甚明
    。是異議人所辯稱其通過停止線時還是綠燈云云，應與事實
    有悖，而不足採。綜合上述，異議人當時確係闖越凱旋路與
    鎮興路口之紅燈無疑，是原處分機關據以認定異議人駕車行
    經有燈光號誌管制之交岔路口闖紅燈，裁處罰鍰新臺幣3,60
    0 元，並記違規點數3 點，並無違誤，異議人以其未闖越紅
    燈為由請求本院撤銷原處分，尚難憑採。從而，本件異議為
    無理由，應予駁回。
四、據上論斷，應依道路交通案件處理辦法第19條，裁定如主文
    。
中    華    民    國    97    年    7     月    4     日
                      交通法庭      法  官  陳盈吉
以上正本證明與原本無異。
如不服本裁定，應於收受送達後5 日內向本院提出抗告狀。
中    華    民    國    97    年    7     月    4     日
                                    書記官   陳展榮


司法院資訊處製作；財團法人民間司法改革基金會備份。
